【裁判字號】    95,上易,123
【裁判日期】    950530
【裁判案由】    竊盜
【裁判全文】
臺灣高等法院臺南分院刑事判決         95年度上易字第123號
上  訴  人  臺灣臺南地方法院檢察署檢察官
被      告  乙○○
上列上訴人因被告竊盜等案件，不服臺灣臺南地方法院94年度易
字第891號中華民國95年1月17日第一審判決（起訴案號：臺灣臺
南地方法院檢察署94年度偵字第12253 號，併辦案號：臺灣高雄
地方法院檢察署95年度偵字第3604號、臺灣臺東地方法院檢察署
95年度偵字第273 號），提起上訴，本院判決如下：
    主  文
原判決撤銷。
乙○○連續竊盜，累犯，處有期徒刑壹年。
    事  實
一、乙○○前因偽造文書及竊盜案件，分別經臺灣高等法院臺中
    分院及臺灣高等法院分別判處有期徒刑六月及十月，並經裁
    定應執行有期徒刑一年二月確定，甫於民國（下同）九十三
    年四月十九日縮刑假釋期滿執行完畢，猶不知悔改，復基於
    意圖為自己不法所有之概括犯意，先於九十四年八月三十一
    日某時，在臺中縣潭子鄉○○路某處，徒手竊取羅玲如所有
    置於其機車置物箱內之皮包一只（內有羅玲如之國民身分證
    、汽車及機車駕照、提款卡、健保卡各一張、現金新臺幣【
    下同】四千餘元及含0000000000號門號卡之ＮＯＫＩＡ8250
    行動電話手機一支等物），得手後除留下前該含有門號卡之
    手機並將現金花用殆盡外，餘均予以丟棄。乙○○並承前意
    圖為自己不法所有之概括犯意，於九十四年九月三日十四時
    四十八分許，在臺南市○區○○○路3段160號前，徒手竊取
    甲○○所有置於其機車置物箱內之手提袋一只（內有小皮包
    一個、行動電話手機一支、提款卡三張等物），得手後欲置
    入乙○○自己騎乘之機車內時，為甲○○及其友人陳詩怡發
    覺呼叫，適有員警到場而當場查獲。
二、乙○○復基於前開竊盜之概括犯意，(一)於九十五年一月十八
    日十三時許，在台南縣新市鄉○○街二九六號前，以徒手竊
    取黃筱莉所有置放於機車置物箱之手提袋一個（內有新台幣
    六百元、手機壹支、身分證、學生證、駕照、健保卡、郵局
    提款卡一張）得手。(二)於同日十六時許，在高雄縣岡山鎮○
    ○路一０九號前，復以徒手竊取鄭淑芬所有置放於車號Ｊ九
    九─二六六號置物箱之手提袋一個（內有新台幣五百元、身
    分證壹枚、中國信託商業銀行、聯邦銀行、誠泰銀行、荷蘭
    銀行信用卡各張、中華商業銀信用卡一張、中國信託商業銀
    行、中華商業銀行、誠泰銀行現金卡個一張、臺灣銀行提款
    卡一張）得手。(三)於民國95年1月4日下午6 時30分許，在台
    東縣台東市○○路239 號前，見蘇曉妮下車購買麵包而未及
    注意之際，趁機下手竊取蘇曉妮所有置於車號ＮＪ2─483號
    輕機車置物箱內之粉紅色皮包一只，內有國民身份證、金融
    卡、信用卡、機車駕照、行動電話等物及現金新台幣一萬七
    千餘元，嗣於得手後正擬離去之際，為蘇曉妮發現攔阻，仍
    遭乙○○騎車趁隙逃逸。前開(一)嗣於同日十六時三十分許，
    乙○○前往高雄縣岡山鎮○○路一六號「臺灣銀行」前，準
    備持前開所竊得之提款卡提領現金之際，因見巡邏員警而心
    虛，旋即逃跑，為警當場逮捕，並循線查悉上情。前開(三)於
    同日夜間七時三十分許，為警循線在台東縣卑南鄉美農村東
    成10號前查獲。
三、案經臺南市警察局第一分局報請臺灣臺南地方法院檢察署檢
    察官偵查起訴及臺灣高雄、臺東地方法院檢察署檢察官移送
    併案審理。
    理  由
一、上揭事實業據被告乙○○於本院審理時坦承不諱，並經被害
    人甲○○、羅玲如、鄭淑芬、黃筱莉、蘇曉妮於警詢證述明
    確，於警詢時指訴綦詳，核與證人陳詩怡於警詢時證述之情
    節相符，且有贓物認領保管單二紙、照片二十張、高雄縣警
    察局岡山分局扣押筆錄、扣押物品目錄表、贓物認領申請單
    在卷可稽，事證明確，被告犯行均洵堪認定。
二、核被告乙○○所為，係犯刑法第三百二十條第一項之竊盜罪
    。公訴意旨雖僅指被告於九十四年九月三日十四時四十八分
    許，竊取甲○○手提袋一項，惟其他併案事實與起訴事實，
    就竊盜部分，與已起訴事實有連續犯裁判上一罪關係，為起
    訴效力所及，本院自得全部予以審判。被告先後五次竊盜犯
    行，均時間緊接，犯罪構成要件相同，顯係基於概括犯意反
    覆為之，為連續犯，應依刑法第五十六條之規定各論以竊盜
    一罪，並加重其刑。被告前有如事實欄所示有期徒刑執行完
    畢之前科紀錄，有臺灣高等法院被告前案紀錄表在卷可按，
    其於執行完畢後五年內再犯本案有期徒刑以上之罪，為累犯
    ，應依刑法第四十七條之規定遞加重其刑。
三、移送併辦公訴意旨另以：乙○○於九十四年八月三十一日竊
    得羅玲如之前開手機及門號卡後，竟基於意圖為自己不法利
    益之概括犯意，自同日十二時五十五分五十五秒起至九十四
    年九月二日九時三十六分三十二秒止，未經羅玲如之同意，
    盜用上開門號並以該支行動電話手機連續撥打通話多次，共
    盜打約一萬八千多元之通話費，嗣羅玲如至電信公司辦理停
    話時，始知已遭盜打，認被告涉犯盜用他人電信設備通信罪
    ，與前開竊盜罪為牽連，應論以電信法第56條第1 項盜用他
    人電信設備通信罪等語，惟查：被告竊盜時，並未預見皮包
    內有手機，其因竊盜取得手機後，再藉機盜打，應係另行起
    意，而非牽連，所犯竊盜罪與盜用他人電信設備通信罪，犯
    罪各別，罪名不同，而公訴人起訴事實，僅有被告於九十四
    年九月三日十四時四十八分許，竊取甲○○手提袋一項，認
    被告涉犯竊盜犯行，故被告竊得羅玲如皮包後，再犯盜用他
    人電信設備通信罪，並未在本件起訴範圍內，應由檢察官另
    行追訴處罰。
四、原審予以論罪科刑，固非無見，惟查：(一)被告另犯如事實欄
    二之犯行，原審未及審酌，尚有未洽。(二)被告犯竊盜罪後，
    因竊得手機，乃另行起意盜打手機，其盜用他人電信設備通
    信罪之犯意與竊盜犯意並無牽連關係，且不在本件審理範圍
    內，已如前述，原審論以牽連犯，並論以盜用他人電信設備
    通信罪一罪，亦有未洽。公訴人上訴意旨，執此指摘原判決
    不當，為有理由，應由本院將原判決撤銷改判，審酌被告之
    素行、及其犯罪之動機、目的、犯罪之手段、所生之損害及
    犯罪後尚能坦承犯行，態度良好等一切情狀，量處如主文所
    示之刑，以資懲儆。
據上論結，應依刑事訴訟法第369條第一項前段、第364條、第
299條第一項前段、刑法第320條第1項、第56條、、第47條，罰
金罰鍰提高標準條例第一條前段，判決如主文。
本案經檢察官趙中岳到庭執行職務。
中    華    民    國    95    年    5     月    30    日
                  刑事第五庭    審判長法  官  楊明章
                                      法  官  顏基典
                                      法  官  楊子莊
以上正本證明與原本無異。
不得上訴。
                                      書記官  王全龍
中    華    民    國    95    年    6     月    1     日
附錄本案論罪科刑法條：
中華民國刑法第320條第1項(普通竊盜罪)
意圖為自己或第三人不法之所有，而竊取他人之動產者，為竊盜
罪，處5年以下有期徒刑、拘役或500元以下罰金。


司法院資訊處製作；財團法人民間司法改革基金會備份。
